臺灣士林地方法院刑事判決           100年度審簡上字第65號
上  訴  人
即  被  告   陳慧雯
上列上訴人即被告因竊盜案件，不服本院士林簡易庭於中華民國
100年2月25日所為100年度士簡字第165號第一審刑事簡易判決（
聲請簡易判決處刑案號：臺灣士林地方法院檢察署100年度偵字
第1262號），提起上訴，本院管轄第二審之合議庭判決如下：
    主  文
上訴駁回。
陳慧雯緩刑年，緩刑期間付保護管束。
    事實及理由
一、本案經本院審理結果，認第一審判決以上訴人即被告陳慧雯
    犯刑法第320條第1項之竊盜罪，量處拘役20日，並諭知易科
    罰金之折算標準為新臺幣（下同）1,000元折算1日，認事用
    法及量刑均無不當，應予維持，除引用第一審刑事簡易判決
    書記載之事實、證據及理由（如附件）外，並更正引用法條
    及補充證據如下：（一）更正引用法條部分：原審引用刑法
    第42第3項應更正為第41條第1項前段。（二）證據補充部分
    ：被告於本院準備程序、審理時之自白（參見本院民國100
    年5月9日準備程序筆錄、同年7月18日審判筆錄）。
二、上訴人即被告陳慧雯上訴意旨略以：伊患有多項疾病因藥物
    副作用常有幻聽情形，當日吃藥昏昏沈沈，不知自已作了什
    麼，實無竊盜犯意，請求鈞院給予緩刑宣告等語。
三、經查：
（一）按量刑之輕重，係事實審法院得依職權自由裁量之事項，
      茍已斟酌刑法第57條各款所列情狀而未逾越法定刑度，則
      不得遽指為違法；又刑罰之量定屬法院自由裁量之職權行
      使，但仍應審酌刑法第57條所列各款事由及一切情狀，為
      酌量輕重之標準，並非漫無限制，在同一犯罪事實與情節
      ，如別無其他加重或減輕之原因，下級法院量定之刑，亦
      無過重或失輕之不當情形，則上級法院對於下級法院之職
      權行使，原則上應予尊重（最高法院72年度台上字第6696
      號判例、85年度台上字第2446號判決意旨參照）。
（二）上訴人即被告陳慧雯於本院審判期日中坦承犯行，復有原
      審判決所列證據可資佐證，足認被告係犯刑法第320條第1
      項之竊盜罪。原審法院以被告罪證明確，援引刑事訴訟法
      第449條第1項前段、第3項、第454條第2項，刑法第320條
      第1項、第41條第1項前段、刑法施行法第1條之1之規定，
      量處拘役20日，並諭知如易科罰金以1,000元折算1日，其
      認事用法並無違誤，量刑亦屬妥適，上訴人雖以前揭上述
      意旨提起上訴，並無理由，應予駁回。
四、末查，本件被告前未曾因故意犯罪受有期徒刑以上刑之宣告
    ，此有臺灣高等法院被告前案紀錄表1 份在卷可稽。審酌被
    告患有情感性精神病及輕度精神障礙，此有天主教耕莘醫院
    100年6月1日乙診字第乙0000000000號診斷證明書及被告身
    心障礙手冊影本各1份在卷可查，且被害人業已表示不願追
    究之意及本件竊取財物價值微小，本院考量上情，認被告經
    此偵審教訓，當知所警惕，信無再犯之虞，前開宣告之刑以
    暫不執行為適當，爰依刑法第74條第1項第1款之規定併宣告
    緩刑3年，並依刑法第93條第1項規定諭知緩刑期間付保護管
    束，用啟自新。
據上論斷，應依刑事訴訟法第455 條之1 第1 項、第3 項、第36
8條、第373條，刑法第74條第1項第1款、第93條第1項，判決如
主文。
本案經檢察官曾勁元到庭執行職務。
中    華    民    國    100    年    7    月    26    日
                  刑事第一庭審判長法  官  洪英花
                                  法  官  王沛雷
                                  法  官  劉育琳
以上正本證明與原本無異。
本件不得上訴。
                                  書記官  張茹茵
中    華    民    國   100    年    7     月    29    日
本案論罪科刑法條全文：
刑法第320條第1項
意圖為自己或第三人不法之所有，而竊取他人之動產者，為竊盜
罪，處五年以下有期徒刑、拘役或五百元以下罰金。